# 求助陈版主，收入确认时点的疑问。

提问人：liuweisheng 时间：2022-12-14 19:28:14
本公司、组装厂、主机厂签订三方协议。本公司将产成品送至组装厂，组装厂将商品送至主机厂，主机厂采用线上结算的模式。主机厂根据上线数量跟本公司和组装厂进行结算，直接将款项打给本公司。组装厂对本公司产品进行验收，主机厂对组装厂产品进行验收，如果后期出现质量问题，最终责任方由主机厂进行判定。个人判断本公司收入确认时点为主机厂上线领用。是否合理，谢谢版主解惑。

回答人：chenyiwei
基本赞同主帖中的理解。本案例中本企业需就零部件的质量、交货等事项直接对主机厂承担责任，从某种意义上说主机厂直接说本企业的客户，其上线使用代表其接受本企业交付的商品。